臺灣士林地方法院刑事判決　　　　　　　99年度交訴字第11號
公　訴　人　臺灣士林地方法院檢察署檢察官
被　　　告　簡振烘
上列被告因公共危險等案件，經檢察官提起公訴（99年度調偵字
第499 、510 號），被告於準備程序中就被訴之事實為有罪之陳
述，經本院合議庭裁定改依簡式審判程序審理，並判決如下：
    主  文
簡振烘犯業務過失致人於死罪，處有期徒刑陸月，如易科罰金以
新臺幣壹仟元折算壹日。又犯肇事致人死亡逃逸罪，處有期徒刑
陸月，如易科罰金以新臺幣壹仟元折算壹日。應執行有期徒刑拾
月，如易科罰金以新臺幣壹仟元折算壹日。
    事  實
一、簡振烘原為址設臺北縣板橋巿中正路375 巷14弄8 號2 樓之
    宏成水電有限公司（下稱宏成公司）負責人（民國99年4 月
    14日變更負責人為林國鴻），於99年3 月29日凌晨2 時45分
    許，無照駕駛車牌號碼5621-SA 號自用小客車搭載鍾宇軒及
    樊亮佑，沿國道1 號南向，以時速170 公里之速度超速行駛
    ，詎其為躲避內政部警政署國道公路警察局第一警察隊員警
    吳東昇及林永峰（均另案由臺灣士林地方法院檢察署檢察官
    為不起訴處分）之攔阻取締，乃超越同向前方由連仁智所駕
    駛之車牌號碼1026-QE 號自用小客車，逕下臺北巿內湖區○
    ○○路○道，沿該路段由東往西方向行駛，於行經臺北巿內
    湖區○○○路與舊宗路交岔路口之際，其原應注意行車速度
    ，依速限標誌或標線之規定；並應依號誌之指示；且應注意
    車前狀況，隨時採取必要安全措施。而依當時情形又無不能
    注意之情事，竟疏於注意及此，為避免遭前開員警追緝，而
    於速限50公里該路段，貿然以時速80至90公里之高速闖越紅
    燈，直接撞擊由黃伯雄所駕駛，沿臺北巿內湖區○○路由南
    往北方向行駛之車牌號碼CIK-477 號重型機車，致黃伯雄人
    車倒地，並受有額部右側挫傷、右側頭部挫裂創傷、右大腿
    部挫裂創傷及骨折、右臀、右膝、右小腿外側挫傷、顱內出
    血等傷害，送醫後於同日5 時5 分許不治死亡。詎簡振烘於
    肇事後未下車為必要之處置及救護，逕行駕車逃逸，惟所駕
    駛上開車輛之前保險桿連同車牌因撞擊而掉落現場，經警循
    線查獲其將所駕駛車輛棄置在臺北巿中山區○○路805 巷私
    人停車格內。嗣簡振烘於同日前往臺北縣政府警察局海山分
    局新海派出所到案說明。
二、案經黃焱華、黃瑞慶告訴由臺北巿政府警察局內湖分局報請
    臺灣士林地方法院檢察署檢察官偵查起訴。
            理  由
一、本件被告簡振烘所犯非死刑、無期徒刑或最輕本刑有期徒刑
    3 年以上之罪，亦非高等法院管轄第一審案件，且於準備程
    序進行中，被告先就被訴事實為有罪之陳述，經告知被告簡
    式審判程序之旨，並聽取檢察官、被告之意見後，本院裁定
    進行簡式審判程序，是本件之證據調查，依刑事訴訟法第27
    3 條之2 規定，不受同法第159 條第1 項、第161 條之2 、
    第161 條之3 、第163 條之1 及第164 條至第170 條規定之
    限制，合先敘明。
二、證據被告簡振烘對上開事實坦承不諱，核與證人連仁智於警
    詢、偵訊時之證述及證人林永峰、吳東昇、鍾宇軒、樊亮佑
    於偵查中之證述情節相符，而被告業務過失致人於死之事實
    復有道路交通事故現場圖、道路交通事故調查報告表（一）
    、（二）、談話紀錄表、道路交通事故當事人登記聯單、補
    充資料表、公路監理電子閘門證號查詢汽車、機車駕駛人資
    料、現場及車損照片共64張、交通部公路總局台北區監理所
    100 年2 月11日函（無駕駛執照）可佐；再被害人因此件車
    禍受有額部右側挫傷、右側頭部挫裂創傷、右大腿部挫裂創
    傷及骨折、右臀、右膝、右小腿外側挫傷、顱內出血等傷害
    ，送醫後於同日5 時5 分許不治死亡之事實，亦有臺北巿政
    府消防局救護紀錄表、救災救護指揮中心受理報案紀錄表、
    相驗屍體證明書、相驗報告書、勘（相）驗筆錄、照片4 張
    足憑。另被告肇事逃逸犯行復有臺北巿政府警察局內湖分局
    轄內黃伯雄車禍死亡案現場勘察報告、所採自5621-SA 車號
    內之中央扶手處之檳榔渣、煙蒂，檢出與被告之ＤＮＡˍＳ
    ＴＲ型別相同之內政部警政署刑事警察局鑑定書、警政署國
    道公路警察局第一警察隊基地台巡邏車無線電通信聯絡紀錄
    表、內政部警政署國道公路警察局第一警察隊汐止分隊勤務
    分配表、員警工作紀錄簿、現場被告所駕駛之1026-QE 之車
    牌掉落之照片、臺北巿政府警察局交通警察大隊違規罰單入
    案系統汽車、機車車籍明細表、疑似道路交通事故肇事逃逸
    追查表可考。
三、汽車駕駛執照為駕駛汽車之許可憑證，由駕駛人向公路監理
    機關申請登記，考驗及格後發給之。汽車駕駛人經考驗及格
    ，未領取駕駛執照前，不得駕駛汽車。道路交通安全規則第
    50條第1 項定有明文。又按汽車行駛至交岔路口，其行進、
    轉彎，應遵守燈光號誌之指示，同規則第102 條第1 項第1
    款亦定有明文。再按行車速度，依速限標誌或標線之規定，
    無速限標誌或標線者，應依下列規定：一、行車時速不得超
    過50公里。但在未劃設車道線、行車分向線或分向限制線之
    道路，或設有快慢車道分隔線之慢車道，時速不得超過40公
    里。同規則第93條第1 項第1 款定有明文。被告身為職業駕
    駛人，明知其無駕駛執照不能貿然駕駛汽車上路，仍執意駕
    駛前開自小客車，唯其既已駕車上路，則應負有前開注意義
    務。而肇事當時天候為晴、光線為夜間有照明、視距良好且
    路面乾燥、無缺陷、無障礙物，有道路交通事故調查報告表
    一份在卷可查（99年度相字第235 號卷第21頁），則被告之
    視線自屬清淅，而能確切看清交通號誌，並掌握各項行車之
    動態，且無不能注意之情事。惟被告為逃避警方之攔檢，竟
    於號誌為紅燈之情況下，猶闖紅燈行駛，且疏未注意左、右
    方行車動態，即以高速80至90公里之時速貿然行駛，以致撞
    擊左方遵行之騎士黃伯雄，致生本件車禍，足見被告確有疏
    失甚明。又被害人黃伯雄因為上述車禍，受傷不治死亡，則
    其死亡結果與被告之過失行為間，顯具有相當因果關係存在
    ，亦屬明確。
四、查被告於案發時係宏成水電公司之負責人，工作內容為房子
    修建、水電重新裝潢，當時被告是去瑞芳看個抓漏水工程，
    5621-SA 號自用小客車是掛宏成公司名義，由被告使用，如
    果到工地需要開車，就要開這台車，公司業務有需要開這台
    車就會開這台車等情，業據被告於警詢及審查庭中（見99年
    度審交訴字第63號卷第21頁）供述明確。而5621-SA 號自用
    小客車登記屬宏成水電公司名義，有車籍資料附本院卷第36
    頁可參，故其自屬從事駕駛業務之人。綜上所述，本件事證
    明確，被告犯行洵堪認定。
五、核被告簡振烘所為，係犯刑法第276 條第2 項之業務過失致
    死罪（原起訴書所載罪名係過失致死，惟公訴人於本院100
    年1 月28日已變更起訴法條，見本院卷第23頁、24頁）及刑
    法第185 條之4 之肇事逃逸罪。所犯上開二罪間，一為過失
    犯、一為故意犯，罪名有異，應分論併罰。被告為職業駕駛
    人無照駕駛，應依道路交通管理處罰條例第86條第1 項之規
    定加重其刑。爰審酌被告無照駕駛、闖紅燈、又超速行駛以
    致發生本件車禍，過失情節甚嚴重，及肇事逃逸犯行之犯罪
    動機、目的，雖其於警詢及偵查中否認肇事逃逸犯行，惟於
    本院準備程序中即對上開事實坦認犯行，且被告於肇事逃逸
    犯案後於當日即自動到案說明之，有臺北縣政府警察局海山
    分局受理案件移辦單、臺北縣政府警察局海山分局新海派出
    所一般陳報單可憑，且於本院之審理程序先後籌得新台幣（
    下同）121 萬元（被告給黃伯雄上香時給付11萬元、99年11
    月25日審查庭開庭給付10萬元、本院100 年3 月25日開庭、
    100 年6 月30日開庭、100 年8 月5 日開庭依序給付50萬元
    、30萬元、20萬元）賠償被害人之父母及配偶、子女，其犯
    後態度頗有悔意等一切情狀，分別量處如主文所示之刑，並
    諭知易科罰金之折算標準，及定應執行刑及折算易科罰金之
    標準，均如主文所示。
據上論斷，應依刑事訴訟法第273 條之1 第1 項、第299 條第1
項前段，道路交通管理處罰條例第86條第1 項，刑法第185 條之
4 、第276 條第2 項、第41條第1 項前段、第8 項、第51條第5
款，刑法施行法第1 條之1 ，判決如主文。
本案經檢察官蔡元仕到庭執行職務。
中    華    民    國  100     年    8     月    26    日
                  刑事第六庭法  官  林秀鳳
以上正本證明與原本無異。
如不服本判決應於收受判決後10日內向本院提出上訴書狀，並應
敘述具體理由；其未敘述上訴理由者，應於上訴期間屆滿後20日
內向本院補提理由書（均須按他造當事人之人數附繕本）「切勿
逕送上級法院」。
                            書記官  黃瓊芳
中    華    民    國   100    年    8     月    29    日
中華民國刑法第276 條
因過失致人於死者，處二年以下有期徒刑、拘役或二千元以下罰
金。
從事業務之人，因業務上之過失犯前項之罪者，處五年以下有期
徒刑或拘役，得併科三千元以下罰金。
中華民國刑法第185 條之4
駕駛動力交通工具肇事，致人死傷而逃逸者，處六月以上五年以
下有期徒刑。